【裁判字號】    99,易,2972
【裁判日期】    991105
【裁判案由】    竊盜
【裁判全文】
臺灣臺中地方法院刑事判決              99年度易字第2972號
公  訴  人  臺灣臺中地方法院檢察署檢察官
被      告  丁○○
            乙○○
上列被告等因竊盜案件，經檢察官提起公訴（99年度偵字第1719
0 號），本院判決如下：
    主    文
丁○○共同於夜間侵入住宅竊盜，累犯，處有期徒刑玖月。
乙○○共同於夜間侵入住宅竊盜，處有期徒刑陸月，如易科罰金
，以新臺幣壹仟元折算壹日。
    犯罪事實
一、丁○○曾因偽造文書、恐嚇、竊盜等案件，經本院以92年度
    中簡字第1243號、92年度訴緝字第252 號、91年度豐簡字第
    323 號分別判處有期徒刑2 月、10月、4 月確定，嗣均經減
    刑為1 月、5 月、2 月，又接續執行竊盜、贓物案件之拘役
    刑及前因違反肅清煙毒條例案件之殘刑3 年2 月25日，嗣於
    民國97年3 月7 日縮刑期滿執行完畢。詎猶不知悔改，其知
    悉丙○○在臺中戒治所執行強制戒治，竟與表弟乙○○共同
    基於意圖為自己不法所有之犯意聯絡，於99年4 月19日凌晨
    1 時37分許，丁○○以其持用之0000000000號行動電話（門
    號卡為丁○○不知情友人出借，丁○○將之插入其所有手機
    內使用，未扣案），與乙○○所有之0000000000號行動電話
    （未扣案）聯絡通話，丁○○要求乙○○先開車至南投縣國
    姓鄉載其，再一起至丙○○住處，利用丙○○入獄機會，去
    偷搬普洱茶、電漿電視，經乙○○同意後，旋即由乙○○於
    99 年4月19日凌晨3 時11分許，駕駛車牌號碼822-EY號營業
    用小客車搭載丁○○，共同前往丙○○位於臺中市居○街10
    號5 樓住處，丁○○隨即搭乘電梯上樓，乘丙○○住處門鎖
    壞掉無法上鎖而侵入該住處，徒手竊取丙○○所有之普洱茶
    甕4 缸共約48塊、檜木聚寶盆1 個、LG42吋液晶電視1 台、
    手錶4 只（PP三眼男用手錶1 只、DKN Y 女用手錶1 只，Fa
    lliFal li 女用手錶2 只）、手鍊、髮飾、胸針、戒指等數
    件及行動電話1 支，並由乙○○協助將之搬上車。得手後，
    丁○○即指示乙○○駕駛上開小客車，共同載運至丁○○位
    於南投縣國姓鄉昌榮巷63之1 號住處藏放竊得物品，除丁○○自行使用部分普洱茶磚、普洱茶餅及將不慎摔壞男用手錶
    丟棄外，復將4 缸普洱茶磚甕（內有普洱茶磚32塊、茶餅13
    片，1 缸散裝普洱茶）、檜木聚寶盆1 個、DKNY女用手錶1
    只寄放於不知情之友人吳東滄位於臺中市○○區○○路117
    巷46號6 樓之3 及將飾品數件、行動電話1 只藏放在臺中市
    ○○區○○路117 巷46號地下儲藏室。嗣經警方循線在丁○○住處，查獲液晶電視1 台、Falli Falli 女用手錶2只 ，
    復在上開吳東滄住處，查獲4 缸普洱茶磚甕、檜木聚寶盆及
    飾品等物（上開查扣物品業已發還丙○○，由丙○○父親陳
    通州代為收受）。
二、案經丙○○訴由臺中市警察局烏日分局報請臺灣臺中地方法
    院檢察署檢察官偵查起訴。
    理    由
一、按被告以外之人（包括證人、鑑定人、告訴人、被害人及共
    同被告等）於審判外之陳述雖不符刑事訴訟法第159 條之1
    至之4 等4 條之規定，而經當事人於審判程序同意作為證據
    ，法院審酌該言詞陳述或書面陳述作成時之情況，認為適當
    者，亦得為證據；當事人、代理人或辯護人於法院調查證據
    時，知有刑事訴訟法第159 條第1 項不得為證據之情形，而
    未於言詞辯論終結前聲明異議者，視為有前項之同意，同法
    第159 條之5 定有明文。立法意旨在於傳聞證據未經當事人
    之反對詰問予以核實，原則上先予排除。惟若當事人已放棄
    反對詰問權，於審判程序中表明同意該等傳聞證據可作為證
    據；或於言詞辯論終結前未聲明異議，基於尊重當事人對傳
    聞證據之處分權，及證據資料愈豐富，愈有助於真實發見之
    理念，且強化言詞辯論主義，使訴訟程序得以順暢進行，上
    開傳聞證據亦均具有證據能力。查被告丁○○、乙○○於本
    院準備程序及審理時均未爭執：證人即告訴人丙○○警詢、
    偵訊時之證述；告訴人父親陳通州；證人吳東滄；湯證人即
    被告丁○○母親詹陳英警詢中所為之證述，及卷內之書面證
    據之證據能力，且本院審認上開證據作成時之情況，並無違
    法取證或不當情事，與本案待證事實間復具有相當之關聯性
    ，以之作為證據應屬適當，依刑事訴訟法第15 9條之5 規定
    ，自有證據能力，合先敘明。
二、訊據被告丁○○對於其所犯前揭犯罪事實坦承不諱；訊據被
    告乙○○固坦承當日凌晨有先以0000000000號行動電話，與
    丁○○之0000000000號行動電話通話，後來其有於前揭時間
    ，駕駛車牌號碼822-EY號營業用小客車搭載丁○○共同前往
    臺中市居○街10號5 樓，並由丁○○上樓將上開物品搬下樓
    ，再由其協助搬上車，並載回丁○○位於南投家中等事實，
    然矢口否認有何加重竊盜犯行，辯稱：伊係99年4 月19日凌
    晨2 時許，接獲丁○○電話，丁○○在電話中告訴伊，有朋
    友要送他電視、普洱茶等物品，要伊開車到南投縣國姓鄉昌
    榮橋載他前往他朋友位於臺中市居○街10號住處，丁○○說
    他有鑰匙開門，東西不是偷的，是朋友送的，伊跟丁○○收
    取2000元油錢，是協議價格，不是照表跳。過程中，伊在車
    上等丁○○，丁○○分次將東西搬下樓，伊有幫忙搬到計程
    車上，但伊並未上樓。通聯中丁○○語無倫次，伊不是很清
    楚丁○○說什麼，伊事先並不知丁○○要偷竊，伊是要賺車
    資，後來伊並沒有拿到任何東西，不是共犯云云。惟查：
(一)、上揭犯罪事實，業據被告丁○○於警詢及偵訊時供述綦詳，
    核與證人丙○○、證人陳通州、吳東滄、證人詹陳英證述之
    情節大致相符，復有99年中地聲監續字第434 號之監聽譯文
    （警卷第18、19頁）、丙○○指認被告丁○○之犯罪嫌疑人
    紀錄表（警卷第24頁、第29頁）、贓物認領保管單（警卷第
    31頁、35頁、38-1頁；99年度偵字第17190 號偵查卷第54頁
    ）、臺中縣警察局烏日分局之搜索扣押筆錄及扣押物品目錄
    表、現場照片、監視器電磁記錄翻拍照片、贓物照片、通聯
    調閱查詢單、營業登記資料公事查詢及車牌號碼：88-EY 車
    籍查詢- 基本資料詳細畫面等附卷可稽，足認被告丁○○之
    自白與事實相符，足堪採信。
(二)、被告乙○○雖以前詞為辯，惟觀之卷附之通訊監聽譯文（見
    警卷第18頁），於99年4 月19日凌晨1 點37分許被告2 人相
    互間之電話談話內容：
    A：「我們去朋友那裡，抱那普洱茶」
    B：「朋友那怎樣？」
    A：「普洱茶你會分嗎？分幾年幾年」
    B：「嗯」
    A：「便看，搞不好裡面有什麼東西也不一定」‧‧‧‧
    A ：「我們現在去這個時間，還晚晚，我們去手腳速速快搬
        一搬，就不會被人發現」
    B：「用什麼東西？」
    A：「要搬普洱茶下來，搬到車上」‧‧‧‧
    A：「有辦法讓我們搬得成的話，應該可以賺一筆」
    B：「現在你是說要拿什麼東西？」
    A：「就是要去他那拿普洱茶」
    B：「普洱茶？」
    A：「是啊，還有一台電漿電視，電漿電視我先拿回去看」
    B：「喔，他人在那裡？」
    A：「他人被人那個，進去訓練身體」
    B：「訓練身體？」
    A：「是啊」
    B：「現在是要去他家就對了」
    A：「是是」
    B：「你有鑰匙？」
    A：「那有辦法進去，我昨天也有去拿了一樣東西」
    等語，足認被告2 人於電話中，被告丁○○已明白告知被告
    乙○○欲行竊之地點、標的物、方法等細節，且告知被害人
    入監不在家，儘速搬運就不會被人發現，若搬運成功，其等
    2 人應該可以賺一筆等情，就上開電話內容，明顯可見被告
    丁○○係邀約被告乙○○共同前去行竊他人財物甚明，且被
    告2 人間之對話，並無何語無倫次、不清楚之處，衡情，若
    被告乙○○無共同行竊之犯意，避之惟恐不及，焉有可能依
    約前去搭載被告丁○○共同前往行竊地點？準此，被告乙○○既知悉被告丁○○欲行竊他人財物，猶決意開車搭載被告
    丁○○一起至行竊地點，並協助搬運竊得物品至其上開自小
    客車上，嗣再將贓物載運至被告丁○○住處藏放，顯見被告
    乙○○對於前揭竊盜行為知情且共同參與，其等2 人間，具
    有犯意聯絡與行為分擔無疑，被告乙○○猶辯稱：事前不知
    情，不是共犯云云，顯無足取。被告丁○○就此雖亦辯稱被
    告乙○○不知情云云，顯係迴護被告乙○○之詞，與事實不
    符，不足採信。
(三)、又被告乙○○雖辯稱：當時丁○○係告知搬運他朋友送他的
    東西云云，然參諸被告丁○○於99年6 月24日偵訊時卻供稱
    ：「（問：本件除你之外，有無其他人一起去偷？）我叫我
    表弟乙○○開計程車去載這些贓物，我搬了2 、3 趟，表弟
    並不知道我去偷的，他有問我這些東西，我跟他說是我自己
    的」云云（99年度聲字第77號卷偵查卷第118 頁至第119 頁
    ），其等2 人所言，一說是朋友送的，一說是自己所有，顯
    有矛盾，並不足採，且苟係朋友贈送或被告丁○○所有物品
    ，衡情，焉須利用凌晨無人之際去搬運？且參之上述之通訊
    監聽譯文內容「我們現在去這個時間，還晚晚，我們去手腳
    速速快搬一搬，就不會被人發現」等語，顯見被告乙○○明
    知係欲行竊他人財物，灼然甚明，被告乙○○猶執前詞為辯
    ，顯屬無據，不足採信。至被告乙○○辯稱：事後其並沒有
    拿到任何東西云云，參酌前揭說明，並不影響本案共犯之認
    定，附此敘明。
(四)、綜上所述，本案事證明確，被告丁○○、乙○○2 人之犯行
    ，均堪以認定。
三、核被告丁○○、乙○○所為，均係犯刑法第321 條第1 項第
    1 款之夜間侵入住宅竊盜罪。被告丁○○與乙○○間，就上
    開犯行，有犯意聯絡及行為分擔，均為共同正犯。又被告丁○○曾因偽造文書、恐嚇、竊盜等案件，經本院以92年度中
    簡字第1243號、92年度訴緝字第252 號、91年度豐簡字第32
    3 號分別判處有期徒刑2 月、10月、4 月確定，嗣均經減刑
    為1 月、5 月、2 月，又接續執行竊盜、贓物案件之拘役刑
    及前因違反肅清煙毒條例案件之殘刑3 年2 月25日，嗣於97
    年3 月7 日縮刑期滿執行完畢等情，有臺灣高等法院被告前
    案紀錄表在卷可稽，其受有期徒刑執行完畢後，故意再犯本
    案有期徒刑以上之罪，為累犯，應依刑法第47條第1 項規定
    ，加重其刑。爰審酌被告丁○○、乙○○2 人正值壯年，竟
    不思循正當管道賺取錢財謀生，反起意行竊，圖謀不勞而獲
    ，動機、目的可議，惟犯罪手段尚稱平和，再考量本案失竊
    物品除2 塊茶磚、1 塊茶餅（遭食畢）及1 男用手錶（損害
    遭丟棄）外，被害人均已取回失竊物品，被害人所受之損害
    尚非甚鉅，又被告丁○○已坦承犯行，犯後態度尚稱良好，
    然被告丁○○為本案起意及主導行竊者，且前有竊盜前科；
    而被告乙○○雖否認犯行，但其顯係對法律共犯概念之誤解
    ，而其在本案中尚非主導者，衡量其各自參與之程度與分工
    ，及被告乙○○前無不良前科，有臺灣高等法院被告前案紀
    錄表可參，本院認宜給予被告乙○○從輕改過之機會等一切
    情狀，分別量處如主文所示之刑，並就被告乙○○部分，諭
    知易科罰金之折算標準，以資懲儆。
四、至檢察官起訴書中雖認本件被告丁○○前有多次竊盜前科，
    竟再犯竊盜罪，可認具有犯罪習慣，請求依竊盜犯贓物犯保
    安處分條例第3 條第1 項第1 款規定，予以宣告於應於刑之
    執行前，令入勞動場所強制工作等語，惟保安處分係針對受
    處分人將來之危險性所為之處置，以達教化、治療之目的，
    為刑罰之補充制度，竊盜犯贓物犯保安處分條例第3 條第1
    項之規定，即係本於保安處分應受比例原則之規範，使保安
    處分之宣告，與行為人所為行為之嚴重性、行為人所表現之
    危險性及對於行為人未來行為之期待性相當之意旨而制定。
    且按「應執行之刑未達1 年以上者，不適用竊盜犯贓物犯保
    安處分條例，該條例第2 條第4 項規定甚明，該條項所稱應
    執行之刑，係限於因犯該條例所定之竊盜罪或贓物罪所定之
    應執行刑而言（最高法院84年度臺非字第368 號判決意旨參
    照）。從而，本案被告丁○○所犯竊盜罪之宣告刑為有期徒
    刑9 月，尚無竊盜犯贓物犯保安處分條例之適用。又查本案
    被告丁○○所竊財物大部分已返還被害人，犯罪手段尚稱平
    和、犯罪情節非重，本案犯行距前次刑期執行完畢（97年3
    月7 日），時隔2 年餘，尚非密切緊接，且目前遭查獲竊盜
    犯行之僅有本案，尚難認定被告丁○○係懶惰成習而犯罪者
    ，且被告丁○○已坦承犯罪，足見尚有悔意，本院因認對被
    告丁○○宣告適當之刑事處分，足對其產生矯正策勵之作用
    ，亦無再依刑法第90條第1 項規定併予宣告強制工作3 年之
    必要，附此敘明。
據上論斷，應依刑事訴訟法第299 條第1 項前段，刑法第28 條
、第321 條第1 項第1 款、第47條第1 項、第41條第1 項前段，
判決如主文。
本案經檢察官甲○○到庭執行職務。
中    華    民    國    99    年    11    月    5     日
                  刑事第十六庭  法  官  蔡美華
以上正本證明與原本無異。
如不服本判決應於收受判決後10日內向本院提出上訴書狀，並應
敘述具體理由；其未敘述上訴理由者，應於上訴期間屆滿後20日
內向本院補提理由書（均須按他造當事人之人數附繕本）「切勿
逕送上級法院」。
                                書記官  謝惠雯
中    華    民    國    99    年    11    月    5     日
附錄論罪科刑法條：
中華民國刑法第321條
犯竊盜罪而有左列情形之一者，處 6 月以上、 5 年以下有期徒
刑：
一、於夜間侵入住宅或有人居住之建築物、船艦或隱匿其內而犯
    之者。
二、毀越門扇、牆垣或其他安全設備而犯之者。
三、攜帶兇器而犯之者。
四、結夥三人以上而犯之者。
五、乘火災、水災或其他災害之際而犯之者。
六、在車站或埠頭而犯之者。
前項之未遂犯罰之。

司法院資訊處製作；財團法人民間司法改革基金會備份。
